臺灣臺中地方法院刑事判決
110年度易字第1484號
公  訴  人  臺灣臺中地方檢察署檢察官
被      告  張朝閔


            張馨瑜


上  一  人
選任辯護人  杜逸新律師
上列被告等因侵占等案件，經檢察官提起公訴（110年度偵字第1
3622號），本院判決如下：
　　主　文
張朝閔犯侵占罪，處有期徒刑貳月，如易科罰金，以新臺幣壹仟
元折算壹日。未扣案之犯罪所得GOLIFE廠牌GoPad 5s型號聲控導
航平板電腦壹臺沒收，於全部或一部不能沒收或不宜執行沒收時
，追徵其價額。
張馨瑜無罪。
　　犯罪事實
一、張朝閔與黃祺薰（原名黃詩萍）前為同居男女朋友，緣張朝
    閔於民國108年8月27日1時許，在彰化縣○○鄉○○○0段000巷0號
    德興宮前，以備用鑰匙啟動黃祺薰所有停放在上址處之車牌
    號碼000-0000號自用小客車（下稱系爭車輛），將系爭車輛
    駛離(張朝閔涉犯侵占、竊盜罪嫌，業經臺灣彰化地方檢察署
    檢察官以108年度偵字12495號、109年度偵字第5138號為不起訴處
    分確定)。其後張朝閔與張馨瑜發生感情糾紛，張馨瑜於108
    年9月5日凌晨5時許乘機開走系爭車輛，而於同日凌晨5時21
    分許，在臺中市豐原區豐原大道3段豐原區094616路燈前發生
    車禍，系爭車輛拖至修車廠，嗣張朝閔前往修車廠收取黃祺
    薰所有、原裝設在系爭車輛內之GOLIFE廠牌GoPad 5s型號聲
    控導航平板電腦(下稱系爭導航平板電腦)，詎張朝閔未經黃
    祺薰同意，竟意圖為自己不法之所有，基於侵占之犯意，易
    持有為所有，將系爭導航平板電腦予以侵占入己。
二、案經黃祺薰訴由臺灣臺中地方檢察署檢察官偵查起訴。
　　理　由
【壹】有罪部分：
壹、證據能力部分：
一、按被告以外之人於審判外之言詞或書面陳述，除法律有規定
    者外，不得作為證據。被告以外之人於審判外之陳述，雖不
    符刑事訴訟法第159條之1至第159條之4之規定，而經當事人
    於審判程序同意作為證據，法院審酌該言詞陳述或書面陳述
    作成時之情況，認為適當者，亦得為證據；當事人、代理人
    或辯護人於法院調查證據時，知有刑事訴訟法第159條第1項
    不得為證據之情形，而未於言詞辯論終結前聲明異議者，視
    為有前項之同意，刑事訴訟法第159條第1項、第159條之5分
    別定有明文。查本院以下引用之被告以外之人於審判外之陳
    述，檢察官、被告張朝閔對於證據能力沒有意見，同意作為
    證據使用（見本院卷第450頁），於言詞辯論終結前均未聲
    明異議，本院審酌該等證據核無違法取證或證明力顯然過低
    之情事，依各該陳述作成時之狀況，並無不適當或顯不可信
    之情形，自均有證據能力。
二、下列所引用之非供述證據，均與本案事實具有自然關聯性，
    且查無事證足認有違背法定程式或經偽造、變造所取得等證
    據排除之情事，復均經依刑事訴訟法第164條、第165條踐行
    調查程序，檢察官、被告張朝閔對此部分之證據能力亦均不
    爭執（見本院卷第450頁），堪認均有證據能力。　　
貳、實體部分：
一、認定犯罪事實之證據及理由：
　　訊據被告張朝閔固坦承系爭車輛於108年9月5日凌晨5時許發
    生車禍後，拖車先將車拖走，之後其到修車廠從車上拿走行
    車紀錄器、系爭導航平板電腦及告訴人黃祺薰的行照等情，
    惟矢口否認有何侵占犯行，於偵訊時辯稱略以：系爭導航平
    板電腦已於108年11月25日彰化縣線西調解委員會調解時還
    給告訴人，於本院審理時辯稱：系爭車輛上沒有看到系爭導
    航平板電腦，偵訊時以為系爭導航平板電腦與行車紀錄器是
    同一樣東西才會那樣說云云。經查：
（一）被告張朝閔於108年9月5日凌晨5時許系爭車輛遭被告張馨
      瑜開走發生車禍後，其到修車廠從系爭車輛上拿走告訴人
      所有之行車紀錄器、系爭導航平板電腦及告訴人的行照等
      情，業經被告張朝閔於本院審理時供承在案（見本院卷第
      461頁），核與證人即告訴人黃祺薰於本院審理時證述相
      符（見本院卷第249頁），此部分事實，首堪認定。
（二）被告張朝閔108年11月25日於彰化縣線西調解委員會並未
      歸還系爭導航平板電腦：
　  1.證人即告訴人黃祺薰於本院審理時證稱略以：系爭車輛在
      108年9月5日上午5點多時，被被告張馨瑜駕駛出去發生車
      禍受損，108年11月25日我有跟被告張朝閔和張馨瑜到彰
      化縣線西調解委員會調解，調解不成立，在調解之前我有
      去修車廠看系爭車輛，本來是要找行車紀錄器、導航，還
      有我的行照，結果沒有找到。108年11月25日調解現場，
      有我、證人陳秀娟、被告張朝閔、張馨瑜及2位調解委員
      在場，被告張朝閔是在調解現場將行車紀錄器及行照交還
      給證人陳秀娟，我跟證人陳秀娟問他說「導航勒？」，他
      說「車禍的時候飛出去了，不見了」。證人陳宥宇是我的
      朋友，因為我平常跟他講我被怎麼欺負、被汙辱、羞辱，
      他覺得他看不下去，然後他就去假裝是一個美女化名「語
      晴」去問被告張朝閔，被告張朝閔不僅把事情陳述得一清
      二楚，還把他攝影被告張馨瑜的車子到車內的所有影片都
      傳給證人陳宥宇等語（見本院卷第247頁至第251頁）。
　  2.證人陳秀娟於偵詢及本院審理時證稱略以：我是告訴人的
      媽媽，108年11月25日有跟告訴人去彰化縣線西鄉調解委
      員會跟被告張朝閔調解，調解時，除調解委員外，只有我
      、告訴人、被告張朝閔及張馨瑜在場，被告張朝閔跟張馨
      瑜在調解委員會裡面將行車紀錄器跟行照丟在桌上，由我
      收起來的，告訴人跟被告張朝閔說還欠1樣導航還沒給我
      們，被告張朝閔說撞車的時候就飛出去了找不到等語（見
      交查卷二第432頁、本院卷第288頁至第297頁）。　
    3.證人陳宥宇於偵詢及本院審理時證稱略以：我認識告訴人
      3、4年，之前是同事關係，蠻熟的。我跟被告張朝閔LINE
      之前，不認識被告張朝閔、張馨瑜。交查二卷第477頁左
      邊那個暱稱「語晴」並且用一張女生的照片是我使用的帳
      號，右邊那個「MingMing」是被告張朝閔，因為我聽告訴
      人說她那時候受到一些欺負，我就覺得不是很開心，所以
      我就開了一個帳號，我原本是到被告張朝閔的臉書網頁PO
      文罵被告張朝閔，然後沒想到可以聊得起來，就繼續這樣
      聊下去，後來加了LINE就是用這個「語晴」跟被告張朝閔
      聊天，我都沒有跟被告張朝閔用語音通話，因為怕穿幫，
      所以我都是用打字的，用女生的照片及用女生的暱稱因為
      我覺得男生比較容易接受女生的邀請，我會問告訴人一些
      細節，然後去問被告張朝閔，被告張朝閔到我偵查中出庭
      的時候才知道我是「語晴」，當天出庭的時候他很明顯有
      嚇一跳。交查卷一第167頁是我109年7月1日凌晨2時14分
      用「語晴」的帳號問被告張朝閔「然後其實是你拆下來送
      張馨瑜？」，當庭播放手機內該問句下面8秒鐘被告張朝
      閔的留言：「反正我現在也不知道怎麼辦」、「至少讓妳
      知道我真的沒有騙你，車子不是我裝的，也不像她說的那
      樣」、「我沒有送給她，因為那時候後來小瑜的車有時候
      會借我，然後我就把它裝在她的車上」、「我沒有那個意
      思說這個送給妳，還是怎樣怎樣怎樣，因為我覺得那個還
      可以用，因為那個我也用習慣了，因為以前車都是我在開
      的，妳懂嗎？」。交查卷一第169頁凌晨2時15分我接著詢
      問被告張朝閔「張馨瑜也接受原告的導航」，當庭以手機
      播放該問句下面被告張朝閔LINE語音留言：「我沒有那個
      意思說這個送給妳，還是怎樣怎樣怎樣，因為我覺得那個
      還可以用，因為那個我也用習慣了，因為以前車都是我在
      開的，妳懂嗎？」、「這種、這種小事情會是重點嗎？」
      。交查卷一第167頁左邊的「你是在哪裡說導航飛出去」
      是我問被告張朝閔的話，當庭以手機播放交查卷一第167
      頁往上被告張朝閔的語音內留言：「妳說那個行車紀錄器
      喔？」、「我大概啦，大概懂妳的意思，大概啦」、「妳
      說一起講好那些種種的喔？」、「法院有問到這個嗎？」
      、「是調解委員會吧？因為那調解委員會的時候，我有把
      那個行車紀錄器還給她媽媽」、「然後導航我說我沒看到
      」。我之所以會在109年7月1日詢問被告張朝閔「你是在
      哪裡說出導航飛出去？」，是因為被告張朝閔曾經在109
      年6月10日凌晨1時42分有說「那天我給的答案是車禍飛走
      了」等語（見交查卷二第432頁至第433頁、本
　　　院卷第270頁至第286頁）。
　  4.證人即告訴人黃祺薰及證人陳秀娟證述關於108年11月25
      日於彰化縣線西鄉調解委員會調解時在場人員、被告張朝
      閔僅歸還行車紀錄器跟行照，並未返還系爭導航平板電腦
      等情互核一致，堪信為真。參以證人陳宥宇以手機當庭播
      放被告張朝閔之語音留言核與交查一卷第229頁告訴人所
      提出的附證三譯文大致相符，且被告張朝閔亦不否認上開
      LINE對話及語音留言係其與證人陳宥宇的通訊軟體對話內
      容，而觀上開LINE對話被告張朝閔語音留言稱：「是調解
      委員會吧？因為那調解委員會的時候，我有把那個行車紀
      錄器還給她媽媽」、「然後導航我說我沒看到」、「那天
      我給的答案是車禍飛走了」、「我沒有送給她，因為那時
      候後來小瑜的車有時候會借我，然後我就把它裝在她的車
      上」、「我沒有那個意思說這個送給妳，還是怎樣怎樣怎
      樣，因為我覺得那個還可以用，因為那個我也用習慣了，
      因為以前車都是我在開的，妳懂嗎？」等語，堪認系爭導
      航平板電腦被告張朝閔基於自己使用方便而易持有為所有
      加以侵占入己，於調解委員會並未歸還告訴人無疑。
（三）至被告張朝閔另辯稱誤認系爭導航平板電腦即行車紀錄器
      云云，然查被告張朝閔年已30歲，有相當智識經驗，且曾
      駕駛系爭車輛，自能明確分辨導航平板電腦與行車紀錄器
      ，是被告張朝閔上開辯解均礙難採信。又被告張朝閔雖又
      辯稱早已知悉「語晴」是告訴人在使用，其LINE內容是故
      意應付附和對方云云，然未能提出證明，且衡情其與告訴
      人間尚有多起其他訴訟案件繫屬，如其知悉「語晴」是告
      訴人在使用，難認其會與其長期通話，此顯悖於常情，該
      部分辯解亦難採信。
（四）綜上所述，被告張朝閔辯解顯係卸責之詞，均不足採，本
      案事證已臻明確，被告張朝閔犯行堪以認定，應依法論科
      。
二、論罪科刑：
（一）被告張朝閔行為後，刑法第335條業於108年12月25日公布
      修正，並於同年月27日生效，惟修正後刑法第335條第1項
      之規定，僅係將科或併科罰金刑部分，依刑法施行法第1
      條之1第2項本文規定，修正提高30倍，以增加法律明確性
      ，罪刑並無變更，於本案尚不生新舊法比較之問題。是被
      告張朝閔所涉本案犯行，自應適用裁判時即現行刑法第33
      5條第1項之規定。
（二）核被告張朝閔所為，係犯刑法第335條第1項之侵占罪。
（三）爰以行為人之責任為基礎，審酌被告張朝閔前有詐欺之前
      科，有臺灣高等法院被告前案紀錄表在卷可查，素行非佳
      ，竟將告訴人裝設於系爭車輛上之系爭導航平板電腦侵占
      入己，行為應予非難，及斟酌其迄今尚未與告訴人達成和
      解，賠償告訴人所受損害，暨被告張朝閔犯後否認犯行，
      學識為高職畢業，現從事美髮業，月薪大概新臺幣（下同
      ）3萬元，需扶養父母（見本院卷第464頁）及告訴人請法
      院不准許易科罰金，加重其刑（見本院卷第464頁）等一
      切情狀，量處如主文所示之刑，並諭知易科罰金之折算標
      準。
三、沒收部分
    被告就上開犯行所侵占之GOLIFE廠牌GoPad 5s型號聲控導航
    平板電腦1臺，為其犯罪所得，並未扣案，且未返還告訴人
    ，應依刑法第38條之1第1項前段、第3項規定宣告沒收，於
    全部或一部不能沒收或不宜執行沒收時，追徵其價額。
【貳】無罪部分：　　
一、公訴意旨略以：被告張朝閔與張馨瑜發生感情糾紛，被告張
    馨瑜於108年9月5日凌晨5時許乘機開走系爭車輛，而於同日
    凌晨5時21分許，在臺中市豐原區豐原大道3段豐原區094616
    路燈前發生車禍，經被告張朝閔到場收取告訴人黃祺薰所有
    原裝設在系爭車輛車內之導航平板電腦，詎被告張朝閔未經
    告訴人同意，竟意圖為自己不法之所有，基於侵占之犯意，
    易持有為所有，將上開導航平板電腦予以侵占入己，並安裝
    在被告張馨瑜之車內使用而據為己有；再於108年9月5日後之
    某時日，將導航平板電腦轉贈予被告張馨瑜，而被告張馨瑜
    明知被告張朝閔所交付之該導航平板係被告張朝閔侵占告訴
    人所有之物品，竟仍基於收受贓物之故意而收取之。因認被
    告張馨瑜所為，係犯刑法第349條第1項之收受贓物罪嫌等語
    。
二、按告訴人之告訴，係以使被告受刑事訴追為目的，是其陳述
    是否與事實相符，仍應調查其他證據以資審認；又被害人之
    為證人，與通常一般第三人之為證人不侔。被害人就被害經
    過所為之陳述，其目的在於使被告受刑事訴追處罰，與被告
    處於絕對相反之立場，其陳述或不免渲染、誇大。是被害人
    縱立於證人地位具結而為指證、陳述，其供述證據之證明力
    仍較與被告無利害關係之一般證人之陳述為薄弱。從而，被
    害人就被害經過之陳述，除須無瑕疵可指，且須就其他方面
    調查又與事實相符，亦即仍應調查其他補強證據以擔保其指
    證、陳述確有相當之真實性，而為通常一般人均不致有所懷
    疑者，始得採為論罪科刑之依據，非謂被害人已踐行人證之
    調查程序，即得恝置其他補強證據不論，逕以其指證、陳述
    作為有罪判決之唯一證據（最高法院52年台上字第1300號判
    例意旨、95年度台上字第6017號判決意旨參照）。
三、公訴意旨認被告張馨瑜涉有前揭犯行，無非係以證人即告訴
    人黃祺薰於偵詢之指述、被告張馨瑜及張朝閔於偵詢之供述
    、證人陳秀娟於偵詢之證述、證人陳宥宇於偵詢之證述、被
    告張朝閔與暱稱「語晴」間之LINE對話紀錄、照片及錄音譯
    文、被告張馨瑜提出之GOLIFE廠牌GoPad 5s型號聲控導航平
    板電腦、產品保固卡及硬體規格表等照片為其論述之主要依
    據。
四、訊據被告張馨瑜堅詞否認有何收受贓物犯行，辯稱略以：我
    車上的導航是我自己買的，不是告訴人的，也不是被告張朝
    閔交給我的，被告張朝閔沒有交導航給我等語；被告張馨瑜
    之辯護人則為其辯稱略以：被告張馨瑜早在西元2017年就已
    經購買導航平板電腦，所以她沒有必要再拿取告訴人之導航
    ，至於告訴人雖在審理時表示她當時拿著手機錄影錄到被告
    張馨瑜的汽車上有導航，且導航上截角係她摳下來，所以她
    可以確定被告車上的導航是其所有，但告訴人於書狀先指被
    告張馨瑜汽車上導航是被告張朝閔所拍攝，但是她在審理中
    卻說是她自己所拍攝，再來她所擷圖的三張照片上面的日期
    是不一致的，一張是7月9日，一張是7月31日，二者相差了2
    1天，可是告訴人在庭上竟然證述她是連續錄影，這點顯然
    就是不實，至於告訴人所說她可以確定導航是她的是因為上
    面的截角，可是庭上剛剛勘驗這個平板導航，可證明其實是
    汽車的支架蓋上去所以呈現截角，勘驗的結果與告訴人之前
    在偵查中提出的照片是相符的，告訴人也當庭承認被告張馨
    瑜庭呈的導航平板電腦並不是告訴人的，可證當時拍攝到的
    導航平板電腦的確是被告所有，根本不是告訴人的；至於證
    人陳宥宇證稱被告張朝閔有承認這個導航是告訴人的且有拍
    攝照片，可是照片上面並無法看出序號，根本無法證明是告
    訴人所有；退萬步言，縱使認定系爭導航平板電腦曾裝在被
    告張馨瑜的車上，可是從被告張朝閔之前與「語晴」的對話
    觀之，被告張朝閔並沒有要把導航平板電腦送給被告張馨瑜
    的意思，只是因為他用習慣了所以才裝設，可見被告張馨瑜
    並沒有收受贓物，請諭知被告張馨瑜無罪等語。經查：
（一）證人即告訴人黃祺薰於本院審理時證稱略以：交查卷一第
      233頁及第235頁是我去錄影被告張馨瑜停在路邊車子內的
      導航，之後把它從影片擷取出來的照片，照片這個導航的
      序號只可以看到CCAJ17LP，不確定是批號還是序號，我確
      認這是我的導航，因為我的那臺導航我有把它的標籤撕掉
      ，但是我是沒有完全摳掉，所以它變右下角有缺一角的形
      狀，我的導航是在108年7月20日所訂購全新的，但我不知
      道是哪裡何時製造等語（見本院卷第253頁、第266頁）。
      則依上開說明，告訴人之指述是否可信仍應調查其他證據
      ，以資審認其真實性。
（二）本院當庭勘驗被告張馨瑜提出之聲控導航平板電腦，勘驗
      結果如下：①被告張馨瑜庭呈之GOLIFE牌、GoPad 5s型號
      聲控導航平板電腦之外盒上記載序號：GP5S00000000U15 
      ，導航平板電腦機上的序號為：GP5S00000000U15 ，GOLI
      FE型號、GoPad 5s之下有記載「中國製造/2017 年」「CC
      AJ17LP6020T6」、「R45105」，產品保固卡並未記載購買
      日期，亦未記載經銷商、產品序列號，包裝盒內有使用說
      明手冊壹份；②導航平板裝上支架後導航平板背面所顯示
      的畫面與被告張馨瑜所提出之被證二照片畫面相同，標籤
      上均顯示GOLIFE，型號GoPad 5s INPUT：5V2A中國製造/2
      017年CCAJ17LP602，此與告訴人前所提供之交查卷一第23
      5頁所拍攝之被告張馨瑜車上之導航平板電腦背面的畫面
      相同，有本院勘驗筆錄附卷可稽（見本院卷第451頁）。
      又被告張馨瑜於111年6月7日本院審理時提出之聲控導航
      平板電腦，亦業經告訴人陳明非其所有之聲控導航平板電
      腦（見本院卷第451頁）。依上開勘驗結果堪認被告張馨
      瑜提出之導航平板電腦裝上支架後背面所顯示的畫面與告
      訴人前所提供之交查卷一第235頁所拍攝之被告張馨瑜車
      上之導航平板電腦背面的畫面序號相同，足證被告張馨瑜
      車上裝設之導航平板電腦為其106年所購買無疑，且被告
      張馨瑜於偵詢時即提出上開導航平板電腦及外盒之照片，
      有被告張馨瑜109年9月21日刑事陳報狀所附GOLIFE廠牌、
      GoPad 5s型號聲控導航平板電腦及其產品保固卡、硬體規
      格表照片附卷可查（見交查卷二第263頁至第267頁），堪
      認被告張馨瑜辯解顯與事實相符，堪信為真。
（三）又告訴人雖提出名人電腦股份有限公司出貨單影本聲請本
      院發函查詢其108年7月20日購買之系爭導航平板電腦序號
      ，然依該公司函覆本院：此位黃姓購買者於2019.07.20於
      我們的蝦皮平臺購買以上3項商品（如出貨單所示），但
      本公司基於對於商品的出貨品質與控管並不會拆封顧客商
      品，故出貨產品百分百皆為全新未拆封之公司貨，所以沒
      有拆封產品紀錄序號的流程等語，有名人電腦股份有限公
      司111年3月14日書面回函可證（見本院卷第395頁），且
      告訴人於本院審理時陳稱：我在110年10月25日聲請調查
      證據狀所附聲控導航平板電腦之序號不是我108年7月20日
      所購買的聲控導航平板電腦序號，那只是範例，不是我那
      臺的等語（見本院卷第402頁）。是告訴人迄今未能提出
      系爭導航平板電腦序號等資料，無從認定被告張馨瑜車上
      安裝之導航平板電腦為其所有。　
（四）再者，依被告張朝閔與「語晴」之LINE對話內容及語音留
      言譯文觀之，「語晴」詢問被告張朝閔是否將平板導航贈
      送予被告張馨瑜、被告張馨瑜願意接受平板導航，被告張
      朝閔係回以「我沒有送給她，因為那時候後來小瑜的車有
      時候會借我，然後我就把它裝在她的車上」、「我沒有那
      個意思說這個送給妳，還是怎樣怎樣怎樣，因為我覺得那
      個還可以用，因為那個我也用習慣了，因為以前車都是我
      在開的，妳懂嗎？」等語(見交查卷一第229頁)，堪認被
      告張朝閔縱曾於其向被告張馨瑜借車使用時將系爭導航平
      板電腦裝於被告張馨瑜汽車上，然其係基於自己習慣使用
      ，並無將系爭導航平板電腦送給被告張馨瑜之意，被告張
      馨瑜亦無從知悉被告張朝閔向其借車使用時是否曾將系爭
      導航平板電腦裝於其車上，故無從認定被告張馨瑜主觀上
      有收受贓物之故意及客觀上有收受贓物之行為。
（五）綜上所述，被告張馨瑜否認犯行，且經本院勘驗被告張馨
      瑜所提出其購買之GOLIFE牌、GoPad 5s型號聲控導航平板
      電腦，上開導航平板電腦裝上支架後背面所顯示的畫面與
      告訴人前所提供之交查卷一第235頁所拍攝之被告張馨瑜
      車上之導航平板電腦背面的畫面相同，堪認被告張馨瑜車
      上安裝之導航平板電腦係其個人購買所有，並非告訴人所
      有，告訴人指述與事實不符礙難採信，又被告張朝閔與「
      語晴」之LINE對話內容及對話譯文亦無從認定被告張馨瑜
      主觀上有知悉並收受贓物之故意及行為。本件尚乏積極證
      據足資證明被告張馨瑜有收受贓物犯行，自不能徒以告訴
      人指述遽認被告張馨瑜涉犯收受贓物罪。
五、綜上所述，本件尚無法以告訴人片面指述，逕認被告張馨瑜
    涉有收受贓物犯行。此外，復查無其他積極證據，足認被告
    張馨瑜有收受贓物之犯行，公訴人之舉證，無從說服本院以
    形成被告張馨瑜有罪之心證。本院本於罪證有疑、利於被告
    之原則，應為有利於被告之認定，被告張馨瑜犯罪不能證明
    ，依法應為無罪之諭知。
據上論斷，應依刑事訴訟法第299條第1項前段、第301條第1項前
段，刑法第335條第1項、第41條第1項前段、第38條之1第1項、
第3項，判決如主文。
本案經檢察官蔡雯娟提起公訴，檢察官宋恭良到庭執行職務。
中　　華　　民　　國　　111 　年　6 　月　28　日
                   刑事第十一庭  審判長法  官  曹錫泓
                                       法  官  蔡汎沂
                                       法　官  許曉怡
以上正本證明與原本無異。
如不服本判決應於收受判決後20日內向本院提出上訴書狀，並應
敘述具體理由；其未敘述上訴理由者，應於上訴期間屆滿後20日
內向本院補提理由書（均須按他造當事人之人數附繕本）「切勿
逕送上級法院」。
告訴人或被害人如不服判決，應備理由具狀向檢察官請求上訴，
上訴期間之計算，以檢察官收受判決正本之日起算。
                                      書記官  郭淑琪
中    華    民    國     111    年    6    月   28   日
附錄本案論罪科刑法條：
中華民國刑法第335條第1項
意圖為自己或第三人不法之所有，而侵占自己持有他人之物者，
處5年以下有期徒刑、拘役或科或併科3萬元以下罰金。